DIOGO MARTINS NASCIMENTO

Brasileiro, solteiro, 26 anos Valença/Ba 75 98182 9782

diogo.nascimento0106@gmail.com

PERFIL

Lecionar disciplinas que envolvam o uso da informática ou matemática, cooperando com todo o processo de ensino aprendizado da instituição e seu impacto social no Baixo Sul da Bahia.

PERFIL

Rapaz jovem, dedicado, organizado, pontual, assíduo, resiliente e ambicioso.

Em experiencias anteriores, conseguiu lidar com existo em ambientes de grande estresse, que exigiam calma, determinação, liderança e trabalho.

Disposto a enfrentar os obstáculos que o ambiente de trabalho vier a proporcionar, e junto aos profissionais experientes do ambiente, aprender e conseguir contribuir para o sucesso do Banco.

EXPERIÊNCIA

Professor substituto de Informática, no Instituto Federal de Educação, Ciência e Tecnologia da Bahia, campus Brumado, onde ensina as disciplinas, de linguagem de programação, montagem e manutenção de computadores, e programação *web*, para turmas de ensino médio, e também, lecionou a disciplina de programação aplicada, na turma do curso superior de Engenharia de Minas.

Professor REDA de Informática, na Secretaria de Educação do Estado da Bahia. Lecionou as disciplinas, de linguagem de programação, montagem e manutenção de computadores, e programação *web*, redes de computadores, analise de projetos e sistemas, e inglês, para turmas de ensino médio.

FORMAÇÃO E FORMAÇÃO COMPLEMENTAR

INSTITUTO FEDERAL DE EDUCAÇÃO, CIÊNCIA E TECNOLOGIA DA BAHIA Graduado em Licenciatura em Computação

UNIVERSIDADE CANDIDO MENDES

Especialista em Informática em Educação, e Ensino Superior

UNIVERSIDADE FEDERAL DA BAHIA

Cursando Mestrado em Ciência da Computação



Diogo Martins Nascimento

Endereço para acessar este CV: http://lattes.cnpq.br/6139318732547636

ID Lattes: 6139318732547636

Última atualização do currículo em 04/03/2021

Possui Licenciatura em Computação, pelo Instituto Federal de Educação, Ciência e Tecnologia da Bahia (IFBA), campus Valença. Especialista em Informática em Educação e Docência em Ensino Superior, pela Universidade Cândido Mendes (UCAM). Tem experiência em docência no curso Técnico em Informática Integrado ao Ensino Médio, na rede de ensino do Estado da Bahia, e atualmente é Professor substituto de Informática no Instituto Federal de Educação Ciência, e Tecnologia da Bahia (IFBA), campus Brumado. Possui interesse em desenvolvimento de pesquisa acerca de abordagem lúdica para o ensino da Computação, mas especificamente nas disciplinas de Banco de Dados, e Programação. Possui interesse também, em pesquisas que abordem a importância das TIC's na Educação, assim como, no ensino das ciências exatas. (Texto informado pelo autor)

Identificação

Nome

Nome em citações bibliográficas

Lattes iD

Diogo Martins Nascimento

NASCIMENTO, D. M.

http://lattes.cnpq.br/6139318732547636

Endereço

Endereço Profissional Instituto Federal de Educação, Ciência e Tecnologia da Bahia Campus Brumado.

Avenida Lindolfo Azevedo Brito

São José

46100000 - Brumado, BA - Brasil Telefone: (077) 36411607

URL da Homepage: https://portal.ifba.edu.br/brumado

Formação acadêmica/titulação

2021 Mestrado em andamento em Ciência da Computação (Conceito CAPES 3).

Universidade Federal da Bahia, UFBA, Brasil. Orientador: Lais do Nascimento Salvador.

2017 - 2019 Especialização em INFORMÁTICA EM EDUCAÇÃO E DOCÊNCIA EM ENSINO SUPERIOR.

(Carga Horária: 495h).

Universidade Candido Mendes, UCAM, Brasil.

Título: REFLETINDO SOBRE O USO DE INSTRUMENTO LÚDICO NA DISCIPLINA BANCO DE

DADOS.

2011 - 2017 Graduação em Licenciatura em Computação.

Instituto Federal da Bahia, IFBA, Brasil.

Título: O Nativo Digital e a escola: um estudo de caso. Orientador: Lucio André Andrade da Conceição.

Bolsista do(a): Coordenação de Aperfeiçoamento de Pessoal de Nível Superior, CAPES,

Brasil.

2008 - 2010 Ensino Médio (2º grau).

Colégio Estadual Luiz Rogério de Souza, CELRS, Brasil.

Formação Complementar

2020 Java Web com Servlets e JSPs.

Softblue, Ñ, Brasil. Git Essencial.

Softblue, Ñ, Brasil.

2020

2020

Formação Java Master Developer.

Softblue, Ñ, Brasil.

2020 SQL Completo.

Softblue, Ñ, Brasil.

2020 (Especial) Metodologia da Pesquisa I - Mestrado em Ciências da Computação. (Carga

horária: 30h).

Universidade Estadual de Feira de Santana, UEFS, Brasil.

2020 - 2020 Métodos Ágeis. (Carga horária: 4h).

Softblue, Ñ, Brasil.

2020 - 2020 Tecnologias na Educação: Docência e Tutoria EaD. (Carga horária: 30h).

Instituto Federal Minas Gerais, IFMG, Brasil.

2017 - 2018 Extensão universitária em TÓPICOS ESPECIAIS EM ENGENHARIA ELÉTRICA. (Carga

horária: 45h).

Universidade Candido Mendes, UCAM, Brasil.

2017 - 2017 Tecnologia da Informação e Comunicação. (Carga horária: 14h).

SENAI - Departamento Regional do Espírito Santo, SENAI/DR/ES, Brasil.

Atuação Profissional

Instituto Federal de Educação, Ciência e Tecnologia da Bahia Campus Brumado, IFBA - Brumado, Brasil.

Vínculo institucional

2019 - Atual Vínculo: Servidor Público, Enquadramento Funcional: Professor Substituto de Informática,

Carga horária: 40

Atividades

08/2019 - Atual Ensino, Engenharia de Minas, Nível: Graduação

Disciplinas ministradas

Programação Aplicada

07/2019 - Atual Ensino,

Disciplinas ministradas Informática Aplicada Programação III

Montagem e Manutenção de Computadores II

07/2019 - Atual Ensino,

Disciplinas ministradas Linguagem de Programação I

Secretaria de Educação do Estado da Bahia, SEEBA, Brasil.

Vínculo institucional

2017 - 2019 Vínculo: Servidor Público, Enquadramento Funcional: Professor de Informática, Carga

horária: 20

Atividades

04/2017 - 06/2019 Ensino,

Disciplinas ministradas Analise de Projetos e Sistemas

Banco de Dados

Instalação e Manutenção de Computadores

Internet e Programação Web Linguagem de Programação Redes de Computadores 1 e 2 Segurança de Sistemas e Redes

Secretaria Municipal de Educação de Camamu, SEC, Brasil.

Vínculo institucional

2018 - 2018 Vínculo: Servidor Público, Enquadramento Funcional: Professor de Matemática e Ciências,

Carga horária: 20

Atividades

03/2018 - Atual Ensino,

Disciplinas ministradas

Matemática Ciências

Instituto Federal da Bahia, IFBA, Brasil.

Vínculo institucional

2014 - 2016 Vínculo: Estagiário, Enquadramento Funcional: Auxiliar de Pesquisa Acadêmica, Carga

horária: 20

Vínculo institucional

2012 - 2016

Vínculo: Bolsista, Enquadramento Funcional: Bolsista de Iniciação a Docência, Carga

norária: 8

Colégio Estadual Gentil Paraíso Martins, CEGPM, Brasil.

Vínculo institucional

2015 - 2015

Vínculo: Oficineiro, Enquadramento Funcional: Professor de Ambientes de Redes Sociais,

Carga horária: 6

Coordenação de Aperfeiçoamento de Pessoal de Nível Superior, CAPES, Brasil.

Vínculo institucional

2020 - Atual

Vínculo: Bolsista, Enquadramento Funcional: Docente Preceptor de Residência Pedagógica

Áreas de atuação

1,	Grande área: Ciências Exatas e da Terra / Área: Ciência da Computação.
2.	Grande área: Ciências Humanas / Área: Educação / Subárea: Ensino-
	Aprendizagem/Especialidade: Tecnologia Educacional.
3.	Grande área: Ciências Humanas / Área: Educação.

Prêmios e títulos

2017

Aprovado em 1º lugar, no Processo Seletivo Simplificado para Professor de Informática no Regime Administrativo (REDA) do Estado da Bahia, Secretaria de Educação do Estado da Bahia,

Produções

Produção bibliográfica

Resumos publicados em anais de congressos

1. **NASCIMENTO, D. M.; CAMPOS, J. S.; MAINART, D. A.; SOUSA, C. T. O. . Projeto ?Brilha aê Gentil?. Apresentando o brilho e os dons dos alunos de uma escola pública. In: II ENCONTRO DE PRÁTICAS DOCENTES DA LICENCIATURA EM COMPUTAÇÃO ESTÁGIO SUPERVISIONADO E PIBID, 2014, Uberlândia. II Encontro de Práticas Docentes da Licenciatura em Computação: Estágio Supervisionado e Pibid, 3, 4 e 5 de setembro de 2014 em Uberlândia, Minas Gerais. Uberlândoa: Instituto Federal do Triângulo Mineiro, 2014.

Apresentações de Trabalho

- 1. ****NASCIMENTO, D. M.**; SANTOS, G. F. . O Uso da Linguagem Scratch para o ensino de programação do curso técnico integrado em informática, no IFBA-Valença. 2016. (Apresentação de Trabalho/Seminário).
- 2. ****NASCIMENTO, D. M.**; CAMPOS, J. S. ; SOUSA, C. T. O. ; MAINART, D. A. . Projeto Brilha aê Gentil. Apresentando o brilho e os dons dos alunos de uma escola pública. 2014. (Apresentação de Trabalho/Conferência ou palestra).
- 3. **NASCIMENTO, D. M..** Contribuições do PIBID nos Anos Iniciais da Formação de Professores. 2014. (Apresentação de Trabalho/Seminário).

Eventos

Participação em eventos, congressos, exposições e feiras

- 1. III Seminário do PIBID, do Instituto Federal de Educação, Ciência e Tecnologia da Bahia. 2016. (Encontro).
- 2. III Seminário do PIBID, do Instituto Federal de Educação, Ciência e Tecnologia da Bahia.O Uso da Linguagem Scratch para o ensino de programação do curso técnico integrado em informática, no IFBA-Valença. 2016. (Encontro).
- 3. Educação Ambiental e as Novas Formas de Comunicação e Informação. 2014. (Outra).
- 4. I Encontro de Matemática do IFBA Valença. Contribuições do PIBID nos Anos Iniciais da Formação de Professores. 2014. (Encontro).
- 5. II Encontro de Práticas Docentes da Licenciatura em Computação: Estágio Supervisionado de PIBID. 2014. (Encontro).
- **6.** II Encontro de Práticas Docentes da Licenciatura em Computação: Estágio Supervisionado de PIBID.Projeto Brilha aê Gentil. Apresentando o brilho e os dons dos alunos de uma escola pública. 2014. (Encontro).

- 7. 3º Festival Latino-Americano de Instalação de Software Livre. 2013. (Outra).
- **8.** Dia da Matemática, 2013, (Seminário),
- Dia da Matemática Oficina "BRINCARTE: A IMPORTÂNCIA DA LUDICIDADE NO ENSINO DA GEOMETRIA ESPACIAL"..
 2013. (Oficina).
- **10.** I Ciclo de Palestras da Licenciatura em Computação CPC. 2013. (Outra).
- **11.** I Encontro de Meio Ambiente do IFBaiano campus Valença. 2013. (Encontro).
- **12.** I Encontro de Robótica da UESB. 2013. (Encontro).
- 13. II Seminário do Grupo de Pesquisas "Educação, Ciência e Tecnologia". 2013. (Seminário).
- **14.** I Seminário do PIBID IFBA. 2013. (Seminário).
- **15.** IV SISOL Simpósio de Software Livre. 2013. (Simpósio).
- **16.** XXI ENECOMP Congresso Nacional dos Estudantes de Computação. 2013. (Congresso).
- 17. 2º Festival Latino-Americano de Instalação de Software Livre FLISOL. 2012. (Outra).
- **18.** I Encontro de Educação Inclusiva e Tecnológica de Valença Mini-curso Fonoaudiologia e Inclusão, LOAS -Benefício.. 2012. (Seminário).
- 19. II Seminário Baiano do PIBID/IAT. 2012. (Seminário).
- **20.** I Seminário do Grupo de Pesquisas "Educação, Ciência e Tecnologia". 2012. (Seminário).
- 21. I Seminário do Grupo de Pesquisas "Educação, Ciência e Tecnologia". 2012. (Oficina).
- 22. I Seminário do Grupo de Pesquisas "Educação, Ciência e Tecnologia" ia". 2012. (Seminário).
- 23. I Seminário do Grupo de Pesquisas "Educação, Ciência e Tecnologia" Oficina BRINCAR É COISA SÉRIA. 2012. (Oficina).
- 24. 1º Festival Latino Americano de Instalação de Software Livre. 2011. (Outra).
- 25. I ENCONTRO SOBRE ESTÁGIO CURRICULAR NAS LICENCIATURAS: APROXIMANDO A UNIVERSIDADE DA ESCOLA. 2011. (Encontro).

Organização de eventos, congressos, exposições e feiras

- 1. NASCIMENTO, D. M.. 17ª Semana Nacional de Ciência e Tecnologia SNCT SECITEC IFBA BRUMADO. 2020. (Outro).
- 2. *** NASCIMENTO, D. M.. 3º Festival Latino-Americano de Instalação de Software Livre. 2013. (Festival).

Educação e Popularização de C & T

Apresentações de Trabalho

- 1. ****NASCIMENTO, D. M.**; CAMPOS, J. S. ; SOUSA, C. T. O. ; MAINART, D. A. . Projeto Brilha aê Gentil. Apresentando o brilho e os dons dos alunos de uma escola pública. 2014. (Apresentação de Trabalho/Conferência ou palestra).
- 2.

 *** NASCIMENTO, D. M.. Contribuições do PIBID nos Anos Iniciais da Formação de Professores. 2014. (Apresentação de Trabalho/Seminário).
- 3. ****NASCIMENTO, D. M.**; SANTOS, G. F. . O Uso da Linguagem Scratch para o ensino de programação do curso técnico integrado em informática, no IFBA-Valença. 2016. (Apresentação de Trabalho/Seminário).

Organização de eventos, congressos, exposições e feiras

1. NASCIMENTO, D. M., 17ª Semana Nacional de Ciência e Tecnologia - SNCT - SECITEC IFBA BRUMADO, 2020. (Outro).

Página gerada pelo Sistema Currículo Lattes em 01/05/2021 às 22:27:07

Imprimir currículo